【裁判字號】    97,訴,669
【裁判日期】    970612
【裁判案由】    毒品危害防制條例
【裁判全文】
臺灣板橋地方法院刑事判決               97年度訴字第669號
公  訴  人  臺灣板橋地方法院檢察署檢察官
被      告  乙○○
                      號5樓
                    （現於臺灣臺北監獄臺北分監另案執行）
選任辯護人  鄧敏雄律師
上列被告因違反毒品危害防制條例案件，經檢察官提起公訴（九
十六年度偵字第一五九三八號），本院判決如下：
    主  文
乙○○持有第二級毒品，累犯，處有期徒刑柒月。
扣案如附表所示之甲基安非他命均沒收銷燬。
    事  實
一、乙○○前因施用毒品違反毒品危害防制條例案件，經臺灣士
    林地方法院以九十五年度易字第三○九號判處有期刑四月確
    定；復同因施用毒品違反毒品危害防制條例案件，經本院以
    九十五年度簡字第五九○七號判處有期刑五月確定。以上所
    宣示之有期徒刑嗣經減刑為二月及二月十五日，並定應執行
    刑為有期徒刑四月，甫於民國九十五年十二月九日執行完畢
    。
二、乙○○明知年籍不詳綽號「阿華」之成年男子所持有之第二
    級毒品甲基安非他命，係毒品危害防制條例所定之第二級毒
    品，非經許可不得持有，竟仍基於持有之犯意，於民國九十
    六年七月八日十九時許，在其當時位於臺北縣板橋市○○○
    路○段三巷六○號二樓之住處，同意「阿諾」請求代為保管
    之委託，向「阿華」收受如附表所示之甲基安非他命十五包
    為之寄藏，而持有該十五包甲基安非他命。嗣警於同日二十
    二時許持搜索票至上址實施搜索，扣得如附表所示之甲基安
    非他命十五包而查獲。
三、案經臺北市政府警察局大安分局移送臺灣板橋地方法院檢察
    署檢察官偵查起訴。
    理  由
一、犯罪事實之認定：
  (一)訊之被告乙○○固坦認扣案十五包甲基安非他命，係於查獲
    當日十八時許由友人「阿華」留在該處之事實，惟矢口否認
    有何違反毒品危害防制條例之犯行，辯稱該等甲基安非他命
    原係「阿華」在當日攜至上址展示欲售予伊，然甲○○亦適
    至該處，「阿華」因不識甲○○遂先離開，將扣案甲基安非
    他命留在客廳桌上，並表示晚一點再回來取回上開甲基安非
    他命云云。
  (二)經查：
    1.被告之友人「阿華」於九十六年七月八日十九時許，攜帶
      如附表所示之甲基安非他命至被告當時位於臺北縣板橋市
      ○○○路一段三巷六○號二樓之住處，嗣甲○○亦至上址
      ，「阿華」旋即離開而將上開甲基安非他命留在該處，嗣
      警於同日二十二時許持搜索票至上址實施搜索，扣得如附
      表所示之甲基安非他命十五包之事實，迭據被告於警詢、
      偵查及本院審理中供承一致明確，核與證人甲○○在本院
      之證述大抵合致，復有扣案如附表所示之甲基安非他命及
      卷附內政部警政署刑事警察局鑑定書可為佐據。又上述「
      阿華」之男子在離開被告住處之前，將扣案甲基安非他命
      留在該處客廳桌上，並向被告表示晚一點再來取回等語，
      被告則回答「喔」，之後阿華即行離去等情，亦經被告於
      審理中供承甚明（參本院審判筆錄第十六頁）。查「阿華
      」將扣案甲基安非他命留置被告住處並向被告表示晚一點
      再來取回之行為，核屬對被告所為請求保管寄藏該等甲基
      安非他命之意思表示；而被告雖未為同意之直接表示，然
      其向「阿華」答稱「喔」並容任「阿華」置放於其住處，
      其行為實質上顯係應允「阿華」請求保管之委託，並為之
      寄藏而持有之。是以被告因為他人寄藏而持有扣案甲基安
      非他命之事實，足為認定。
    2.公訴人雖認被告係基於販賣之意圖，向某年籍不詳之成年
      男子購入扣案甲基安非他命，並以藉他人撥打其門號00
      00000000號行動電話及門號（○二）00000
      000號市內電話之機會，伺機欲販賣數量不詳之甲基非
      他命予不詳年籍之成年男子而持有之等情，而認被告涉有
      販入第二級毒品罪嫌（按檢察官起訴書此部分所引起訴法
      條雖記載為毒品危害防制條例第五條第二項之意圖販賣而
      持有第二級毒品罪嫌，然於犯罪事實欄內已載明被告係基
      於販賣之意圖而購入扣案甲基安非他命之行為態樣，依上
      開起訴書犯罪事實欄記述之內容，檢察官係就被告涉有基
      於營利意圖而販入第二級毒品之販入第二級毒品罪嫌而為
      訴追，其起訴法條依所追訴之事實應引用毒品危害防制條
      例第四條第二項之販賣第二級毒品罪嫌，附此敘明）。按
      犯罪事實應依證據認定之，無證據不得認定犯罪事實，刑
      事訴訟法第一百五十四條第二項定有明文；又認定犯罪事
      實所憑之證據，雖不以直接證據為限，間接證據亦包括在
      內，然而無論直接或間接證據，其為訴訟上之證明，須於
      通常一般之人均不致有所懷疑，而得確信其為真實之程度
      者，始得據為有罪之認定，倘其證明尚未達到此一程度，
      而有合理之懷疑存在時，事實審法院在心證上無從為有罪
      之確信，自應為無罪之判決，最高法院七十六年度台上字
      第四九八六號判例意旨闡示甚明。公訴人認扣案甲基安非
      他命十五包係被告基於轉售之營利意圖而為販入，無非係
      以被告坦認其外號為「阿忠」，使用門號0000000
      000號行動電話及門號（○二）00000000號市
      內電話為其住處之室內電話等供述、證人甲○○於警詢及
      偵查中關於其在本件為警查獲前曾聽聞被告與他人通話之
      證述、卷附通訊監察譯文六份及查獲時拍攝之相片五十幀
      所顯示扣案甲基安非他命包裝上，部分記載有「1000」、
      「10000 」之字樣，顯係為出售他人而分裝等情事，為其
      論據。訊之被告堅詞否認有何販入第二級毒品之犯行，並
      以前開情詞置辯。查：
      (1)卷附證人甲○○警詢筆錄，雖記載其當時陳述就扣案甲
        基安非他命陳述：「這些東西全部是「阿忠」（即指被
        告乙○○，筆錄誤植為「阿中」）所有。這分裝好的安
        毒十五包是阿忠先分裝好的，在警察還沒有進到屋子裏
        ，阿忠有跟人通電話，說要約地方把毒品交給人家，所
        以警察所查到的毒品是阿忠意圖要賣給其他人，但要賣
        給誰，我就不知道。」等語（參偵查卷第十四頁）。另
        其在偵查中，亦證陳：「（問：警察查獲前，是否乙○
        ○有跟外界通電話？）是有，我在乙○○那裏坐不到十
        分鐘左右，警察就進來了。」、「（問：當時乙○○通
        話內容？為何在警局你說有聽到他販毒？）不太記得，
        沒有聽到他約定販毒。在警局因為他們要我交代，所以
        我只有這樣說，他本來就把毒品分裝好了，我不清楚毒
        品要交給誰。」、「（問：警察查獲的毒品、吸食器都
        是乙○○的？）都是他的。」、「（問：知道他為何分
        裝毒品？）我覺得應該要賣吧，感覺他要賣，因為正常
        人都會這樣認為。這些聽警察說上面有寫「1000」、「
        2000」等」、「（問：聽過乙○○販毒對話？）沒有。
        」等語（參偵查卷第一六三頁）。依證人甲○○上開警
        詢、偵查筆錄之記載，其於警詢時固指陳扣案甲基安非
        他命確為被告所有，並由被告事先分裝，且在警到場查
        獲前其亦親自聽聞被告以電話與他人聯絡交付毒品事宜
        云云；然在偵查中則改稱扣案甲基安非他命雖為被告所
        有，在警到場查獲前被告亦有與外界電話聯絡，然其並
        未聽聞被告與他人約定販毒之內容，警詢時係應警察之
        要求而為曾聽聞被告在電話中與他人聯絡交付毒品事宜
        之陳述云云，其於警詢及偵查中先後兩次所述已出入甚
        鉅，則其警詢中所為不利被告之供述是否屬實，實有可
        慮。
      (2)又經本院命法官助理依證人甲○○警詢錄音帶製作逐字
        紀錄之勘驗報告（按該勘驗報告經證人甲○○確認為其
        警詢中之供述內容，復經提示檢察官、被告及辯護人，
        對於勘驗報告內容之真正均無異議，並俱同意以之作為
        本件之證據方法，本院認該勘驗報告係法官助理承命而
        基於職務實際聽寫紀錄，並非兩造自行製作而提出，當
        無左袒或故為增刪之虞，且其內容復經兩造肯認為當時
        問答之內容，堪認係於特別可信之情況下所製作之文書
        ，依刑事訴訟法第一百五十九條之四第三款之規定，具
        證據能力），依其內容所示，當時證人甲○○原陳稱不
        確定扣案甲基安非他命係何人所有，嗣警經相質後，則
        改稱應該是「阿忠」（即被告）的，然不知其用途等語
        （參勘驗報告第八頁）；嗣因員警表示欲上廁所而暫停
        製作筆錄休息，其後再為繼續詢問時，證人甲○○則一
        改先前保留供述，明確指稱扣案甲基安命係被告所有，
        應該是被告在賣的，並稱其到被告住處後就看到被告在
        那邊弄，在講電話，好像在跟人家約時間等語，嗣經警
        追問被告有無跟人家講要拿毒品出去之問題，證人甲○
        ○則答稱有，警又問為何剛才不說，其又稱因剛才不確
        定，現在則確定云云（參勘驗報告第九頁至第十三頁）
        ，之後警再就其自身所涉施用毒品部分進行詢問，然在
        詢問完畢前最後向其確認先前陳述是否屬實時，證人甲
        ○○又稱前揭有關分裝毒品部分之陳述並非屬實，又表
        示該次警詢並非出於其自由意識所為等語（參勘驗報告
        第二五頁至第二六頁）。上開勘驗報告所顯示證人甲○
        ○在警詢中陳述先後反覆不一之情形，不惟與卷存警詢
        筆錄所顯示其自始至終均明確陳稱扣案甲基安非他命係
        被告所有及分裝，伊並聽聞被告以電話與他人聯絡交付
        毒品之事宜之供述內容有所出入，且其在警詢即已陳稱
        非出於自由意志而為陳述，此與其在偵查中所稱警詢時
        係因警要求交代之故，只好供稱聽到被告販毒通話等語
        之情形合致，是以其在警詢中所為不利被告之供述是否
        確與事實相符，尤有可慮之處。審酌其上開警詢供述係
        以被告身分所為，欠缺證人具結之憑信性擔保，所稱聽
        聞被告與他人通話交付毒品之內容亦無通訊監察或其他
        資料可為稽考，復無其他事證可資認定其在警詢中之供
        述具特別可信之狀況，本院認其在審判外向司法警察所
        為上開不利被告之供述，不具刑事訴訟法第一百五十九
        條之二所定例外排除傳聞證據之要件，依同法第一百五
        十九條第一項之原則性規定，不得作為本案認定被告犯
        罪事實之證據。
      (3)又證人甲○○在本院審理中，證稱案發當日伊至被告住
        處，看到一個不知姓名之人與被告在說話，該人在伊到
        達被告住處沒多久就離開，離開前被告曾指著堆放在桌
        上的扣案甲基安非他命要如何處理，至於該人如何回答
        被告伊則印象不深刻等語（參本院審判筆錄）；此與其
        在偵查中所為有關扣案甲基安非他命均為被告所有之證
        述，亦有出入。而細繹證人甲○○在偵查中所為之前開
        證述，其既係因聽聞查獲員警稱查扣甲基安非他命包裝
        上貼有數字，而認被告係要販賣該等甲基安非他命，並
        非出於其他具體積極事實而為此項供述，此顯係出於個
        人之臆測所言，核非本於親自見聞所得而為之陳述，自
        不得資為不利被告事實之認定基礎。從而證人甲○○於
        警詢及偵查中之供述，或可證明扣案甲基安非他命於查
        獲之時確係在被告之支配監督管領之下而為持有之事實
        （此部分亦據被告是認無訛），然均不足以進一步證明
        扣案甲基安非他命係被告意圖營利而販入，或意圖出售
        營利而為持有之之事實。
      (4)被告於本件查獲時確實持有扣案甲基安非他命之事實，
        業經本院認定如前；惟毒品持有者取得毒品之主觀意思
        ，或係基於轉售之營利意圖，或係基於供自己施用之目
        的，或係受託而為傳送、保管等，其原因不一而足，自
        需依證據而為認定，不得為擬制推測。查：
        門號0000000000號行動電話係被告平日持
          用，另門號（○二）00000000號市內電話則
          為其住處之室內電話，此經被告是認在卷。而依卷附
          上開電話之通信監察譯文所示，上開電話之持用者自
          九十六年六月十日至同年月二十七日期間，亦確有多
          次以上開電話與他人談論有關毒品買賣事宜之內容（
          參偵查卷第九十二頁至第一一七頁）。
        雖公訴人認由上開通訊監察譯文，已足認定被告平素
          即有販賣毒品之慣行，而堪為證人甲○○於警詢及偵
          查中不利被告證述之佐證，其佐證並不以全部之事實
          為必要，只需達依社會通念足使犯罪事實獲得確信即
          為已足。惟被告如確有販賣不特定人之犯行，其每一
          次販入、賣出行為均為一特定之自然事實，則於訴訟
          上所引用資為證明之證據方法，即需為適合於被告該
          項特定犯罪事實之認定，始得採為斷罪之資料，否則
          即有不當擴張證明範圍而流於臆斷之危險性。本件證
          人甲○○在警詢及偵查中所為之不利被告之供述，其
          本身並不足作為證明被告主觀有販賣意圖之證明，已
          如前述；而由上述通訊監察譯文，固得認被告有多次
          與不特定人價購或出賣海洛因、安非他命予之高度嫌
          疑，然遍閱該等通訊監察譯文，並無與公訴人起訴所
          指被告持有扣案甲基安非他命及證人甲○○所稱被查
          獲前與他人電話聯繫交付毒品之特定事實相關之內容
          ，則上開通訊監察譯文所顯示被告販賣海洛因予其他
          人之情形，即不適合為證人甲○○於警詢中指陳聽聞
          被告與他人電話連繫販賣毒品事宜證述之補強證據，
          而難憑信其該等不利被告之特定事實證述確與事實相
          符，亦不足為扣案毒品確係被告基於營利之意圖而價
          購販入或確有持以轉售他人營利意圖之證明。
      (5)再者，扣案甲基安非他命雖達十五包之多，且其中三包
        貼有書寫「1000」文字之標籤貼紙，另兩包則貼有書寫
        「10000 」文字之標籤貼紙，此有卷存拍攝查扣物品情
        形之相片可稽。被告則辯陳上開之標籤貼紙在「阿華」
        帶來時即己存在，並非伊所貼用或分裝等語。查上開五
        包甲基安非他命貼用數字標籤貼紙，以各該包裝之重量
        稽之，客觀上固可認其上書寫之數額應買賣之價額（貼
        用「1000」文字之標籤貼紙者均重約零點四公克，而貼
        用「10000 」文字之標籤貼紙者均重約四公克），然客
        觀上亦不能排除被告原取得之初即已貼用上開標籤貼紙
        之可能性，是自必需有其他事證佐據，方能排除其他可
        能性而據以確認係被告為出售之意圖而分裝貼用。惟證
        人甲○○在警詢及偵查中所為之不利被告之供述，其本
        身並不足作為被告主觀有販賣意圖之證明，另卷附通訊
        監察譯文，亦不足為扣案毒品確係被告基於營利之意圖
        而價購販入或確有持以轉售他人意圖之證明，其理由俱
        己詳述如前，於茲不贅，是證人甲○○之上開供述與卷
        附通訊監察譯文均無從為扣案甲基安非他命附貼標籤貼
        紙用意之證明。而本件查獲地點係被告住處，現場並尚
        扣得分裝袋四十個，客觀上可供分裝甲基安非他命之用
        ，茍扣案甲基安非他命確係被告所分裝並貼用上開金額
        標籤，自需有磅秤或其他足為秤重分裝使用之工具，方
        能為之，然警並未在現場查獲磅秤或其他足供秤重分裝
        使用之工具，則該等甲基安非他命是否確係被告所分裝
        並貼用上開金額標籤，容難得其確信；且此未查扣秤重
        工具之情形並與被告辯陳上開之標籤貼紙在「阿華」帶
        來時即己存在，並非伊所貼用或分裝等語合致，反足為
        其上開辯解之佐證。且若被告係以出售營利之意圖而持
        有扣案甲基安非他命，何以僅於其中五包貼用金額標籤
        ，而未全部貼用？此亦難能釋疑。此外，復無其他積極
        事證可認扣案甲基安非他命上貼用之金額標籤確係被告
        為出售之意圖所為，則徒據扣案甲基安非他十五包其中
        五包貼有金額標籤貼紙之情形，仍不足以排除被告原取
        得之初即已貼用上開標籤貼紙之可能性，而尚未能確認
        係被告為出售之意圖而分裝貼用。
      (6)此外，復無其他積極事證可認被告係基於營利之意圖而
        價購販入扣案甲基安非他命，或以販賣以外之意思價購
        扣案甲基安非他命後始萌生持以轉售他人意圖而為持有
        之事實，依前開之說明，及「罪證有疑，利於被告」之
        證據法則，公訴人所指被告就扣案甲基安非他命係以營
        利之意思而販入而持有之犯行，依現存事證尚未能獲致
        法律上之確信而可超越合理之懷疑，而仍屬不能證明，
        自不得遽為是項犯罪事實之認定。
  (三)綜上所述，本件事證已臻明確，被告如事實欄所載之犯行已
    堪認定，應予依法論科。
二、論罪科刑之法律適用：
  (一)按甲基安非他命係毒品危害防制條例第二條第二項第二款所
    定之第二級毒品，被告乙○○同意他人請求代為保管之委託
    ，收受如附表所示之甲基安非他命十五包為之寄藏，而持有
    該十五包甲基安非他命，核其所為，係犯毒品危害防制條例
    第十一條第二項之持有第二級毒品罪。公訴人起訴書雖認被
    告所犯係意圖營利而販入並持有扣案甲基安非他命，而引用
    毒品危害防制條例第五條第二項之起訴法條（實質上依其起
    訴書記載之犯罪事實應引用同條例第四條第二項，詳前述）
    ，惟被告持有該等安非他命僅係受託保管而為單純持有，已
    詳述如前，此部分引用之起訴法條容有詰誤，然起訴所指與
    本院審理認定之事實，實質上均為非法持有第二級毒品，其
    基本社會事實相同，本院自應依審理調查之認定而為判決，
    並變更起訴法條。又被告雖尚另因基於施用第二級毒品之犯
    意，於本件查獲前之九十六年七月八日十八時至十九時許期
    間，在上址施用甲基安非他命而違反毒品危害防制條例案件
    ，經本院以九十六年度訴字第三三五三號判處有期徒刑五月
    確定，有該案判決書在卷可據；然被告本件犯行係因同意他
    人請求代為保管之委託而為之寄藏持有如附表所示之甲基安
    非他命，與其基於施用之犯意而為持有第二級毒品之犯行無
    涉，自非上開確定判決效力所及，而應另為依法論科，附此
    敘明。另被告本件持有第二級毒品之數量，鑑前淨重合計為
    十二點八一公克，推估純質淨重為十二點六八公克，有內政
    部警政署刑事警察局九十六年八月十五日刑鑑字第○九六○
    一一八五一八號鑑定書可憑，已逾行政院依毒品危害防制條
    例第十一條第四項之規定於九十三年一月七日以院臺法字第
    ○九三○○八○五五一號令所定應加重其刑之數量即淨重十
    公克以上，應依上開規定加重其刑。又被告有如事實欄所載
    之犯罪科刑執行紀錄，有臺灣高等法院被告前案紀錄表附卷
    足參，其於有期徒刑執行完畢後五年以內以故意再犯本件最
    重本刑為有期徒刑以上之罪，為累犯，應依刑法第四十七條
    第一項之規定遞為加重其刑。
  (二)爰審酌被告有前述犯罪紀錄，有臺灣高等法院被告前案紀錄
    表在卷可據，足認素行不佳，其偶因他人請託而代為保管第
    二級毒品而持有之，雖非惡性深重，然對社會治安仍足以造
    成之相當之危害，並其持有毒品之數量與犯罪後之態度等一
    切情狀，量處如主文所示之刑，以資儆懲。
  (三)扣案如附表所示甲基安非他命十五包，係被告所持有而查獲
    之毒品，不問是否被告所有，應依毒品危害防制條例第十八
    條第一項前之規定併為沒收銷燬之諭知。
  (四)又上開甲基安非他命之外包裝袋十五個，雖係被告本件持有
    第一級毒品犯罪所用之物，惟僅係受託保管而非其所有，核
    與刑法第三十八條第一項第二款所定之裁量沒收要件不符，
    復非法定應為義務沒收之物，自無從併為沒收之諭知。至於
    同時扣案之塑膠分裝袋四十個、吸食器乙個、玻璃球兩個與
    摻食吸管二支等物，其中塑膠分裝袋四十個係被告受寄而持
    有，並非其所有之物，其他物品則係供被告個人施用毒品所
    用之物而本件持有第二級毒品之犯行無涉，核均與刑法第三
    十八條第一項第二款之規定不符，復非法定應為義務沒收之
    違禁物品，自亦無從併為沒收之宣告，附此說明。
三、不另為免訴判決之諭知部分：
  (一)公訴意旨尚以：被告乙○○於購得扣案甲基安非他命之同時
    ，尚基於販賣之意圖，向某年籍不詳之成年男子購入摻有第
    一級毒品海洛因之香煙乙支，並以藉他人撥打其門號000
    0000000號行動電話及門號（○二）0000000
    0號市內電話之機會，伺機欲販賣數量不詳之海洛因予不詳
    年籍之成年男子而持有之等情，因認被告另涉有販入第一級
    毒品罪嫌（按檢察官起訴書此部分所引起訴法條雖記載為毒
    品危害防制條例第五條第一項之意圖販賣而持有第一級毒品
    罪嫌，然於犯罪事實欄內已載明被告係基於販賣之意圖而購
    入扣案摻有第一級毒品海洛因之香煙乙支之行為態樣，依上
    開起訴書犯罪事實欄記述之內容，檢察官係就被告涉有基於
    營利意圖而販入第一級毒品之販入第一級毒品罪嫌而為訴追
    ，其起訴法條依所追訴之事實應引用毒品危害防制條例第四
    條第一項之販賣第一級毒品罪嫌，附此敘明）。訊之被告則
    堅詞否認有何意圖販賣而持有或販賣第一級毒品之犯行，辯
    稱扣案摻有第一級毒品海洛因之香煙乙支係「阿華」在案發
    前攜至其住處抽用後一、兩口，贈送伊施用等語。
  (二)經查：
    1.本件查獲之時雖扣得摻有第一級毒品海洛因之香煙乙支，
      並經鑑定其含有海洛因成份確定無訛，有行政院衛生署管
      制藥品管理局鑑定書乙份有據。然其數量既僅有乙支，此
      與一般販毒者向係持有多數毒品以出售不特定人牟利之情
      形迥然有別，是否確係供販賣他人之用，容非無疑。又觀
      乎卷存扣案物品相片所示，該香煙確曾點燃抽用而有部分
      耗用之情形（參偵查卷第七二頁），客觀上顯難再轉售他
      人而為販賣，自亦難認被告於取得之初主觀上即係基於日
      後轉售意圖而為販入，此並反與被告所辯情節吻合，而堪
      為其上開置辯之佐證。而證人甲○○於警詢、偵查中不利
      被告之供述與卷存通訊監察譯文，均不足以作為為扣案毒
      品確係被告基於營利之意圖而價購販入或確有持以轉售他
      人意圖之證明，其理由亦與前述有罪部分相同，此外復無
      其他積極事證可認被告係基於營利之意圖而價購販入扣案
      摻有第一級毒品海洛因之香煙，或以販賣以外之意思價購
      扣案摻有第一級毒品海洛因之香煙後始萌生持以轉售他人
      意圖而為持有之事實，依前開之說明，及「罪證有疑，利
      於被告」之證據法則，公訴人所指被告就扣案摻有第一級
      毒品海洛因之香煙係以營利之意思而販入而持有之犯行，
      依現存事證尚未能獲致法律上之確信而可超越合理之懷疑
      ，而仍屬不能證明，自不得遽為是項犯罪事實之認定。則
      扣案摻有第一級毒品海洛因之香煙係被告於查獲前受友人
      「阿華」之致贈，基於施用第一級毒品之犯意而為持有之
      事實，足為認定。
    2.又被告另因基於施用第一級毒品之犯意，於本件查獲前之
      九十六年七月八日十九時許，在上址以將海洛因摻入香煙
      內點燃吸食煙氣之方式，施用第一級毒品海洛因而違反毒
      品危害防制條例案件，經本院以九十六年度訴字第三三五
      三號判處有期徒刑八月，並將扣案摻有第一級毒品海洛因
      之香煙乙支沒收銷燬確定，有該案判決書在卷可據，是扣
      案摻有第一級毒品海洛因之香煙乙支實係供上開施用毒品
      犯罪所用而持有之物，已足認定。又犯毒品危害防制條例
      第十條第一項之施用第一級毒品罪者，其施用前後持有海
      洛因之低度行為為施用之高度行為所吸收，不另論罪，此
      為實務上之確定見解；而被告上開施用第一級毒品之犯罪
      既經本院以前揭判決有罪確定在案，其判決效力自及於本
      件基於施用第一級毒品之目的而持有扣案摻有第一級毒品
      海洛因之香煙之犯行。是以此部分實係就業經判決確定之
      同一事實重行起訴，容有未合，循據首揭說明，此部分原
      應為免訴之諭知；然公訴人認此部分與前述經起訴論科之
      部分具想像競合犯之裁判上一罪關係，爰不另為免訴之諭
      知，併此敘明。
四、末查本件證人甲○○於偵查中具結後所為有關扣案甲基安非
    他命係被告所有之證述（參偵查卷第一六三頁），與其在本
    院審理中所為之證述相左，審理中並自承於偵查中此部分之
    證述並非屬實，係因被告本件涉案遭查獲後，連帶使其假釋
    遭撤銷，因而懷恨在明知不實之情況下故為上開不實之證述
    （參本院審判筆錄第八頁）。而此部分證述核為本案被告所
    涉案情之重要事項，則證人甲○○於偵查中所為上開證述，
    不無虛偽不實之虞而涉犯刑法偽證罪嫌之可能，此部分應由
    檢察官另行偵查，附此敘明。
據上論斷，應依刑事訴訟法第二百九十九條第一項前段、第三百
條，毒品危害防制條例第十一條第二項、第四項、第十八條第一
項前段，刑法第十一條前段、第四十七條第一項，判決如主文。
本案經檢察官陳伯均到庭執行職務。
中    華    民    國    97    年    6     月    12    日
                      刑事第十庭  審判長法  官  侯志融
                                        法  官  歐陽漢菁
                                        法  官  楊博欽
以上正本證明與原本無異
如不服本判決應於送達後十日內向本院提出上訴狀
                                        書記官  李慈容
中    華    民    國    97    年    6     月    12    日
附錄本案論罪科刑法條全文：
毒品危害防制條例第十一條
  持有第一級毒品者，處三年以下有期徒刑、拘役或新臺幣五萬
  元以下罰金。
  持有第二級毒品者，處二年以下有期徒刑、拘役或新臺幣三萬
  元以下罰金。
  持有專供製造或施用第一、二級毒品之器具者，處一年以下有
  期徒刑、拘役或新臺幣一萬元以下罰金。
  持有毒品達一定數量者，加重其刑至二分之一，其標準由行政
  院定之。
（附表）
扣案甲基安非他命十五包（毛重共計十六點零一公克，包裝塑膠
袋總重三點二公克，驗前淨重十二點八一公克，鑑定時取其中零
點一四公克檢驗用罄，推估純質淨重為十二點六八公克）。


司法院資訊處製作；財團法人民間司法改革基金會備份。
